【裁判字號】    90,毒抗,186
【裁判日期】    900202
【裁判案由】    聲請觀察勒戒
【裁判全文】
臺灣高等法院臺中分院刑事裁定                     九十年度毒抗字第一八六號
     抗  告  人
     即  被  告  甲○○
右抗告人因違反毒品危害防制條例案件，經檢察官送聲請觀察勒戒，不服臺灣臺中地
方法院中華民國九十年二月二日第一審裁定（九十年度毒聲第四八六號，聲請案號：
台灣臺中地方法院檢察署九十年度聲觀字第二一三號），提起抗告，本院裁定如左：
      主  文
抗告駁回。
      理  由
一、抗告意旨略以：(一)抗告人即被告（以下簡稱抗告人）甲○○從未吸食安非他命，
    所送檢尿液或檢驗過程有誤，或因抗告人吸二手煙或於不知情之情況下誤吸食所
    造成，故不足以此認定抗告人吸食安非他命，(二)抗告人於民國（下同）八十九年
    十二月四日於第一檢驗院再度檢驗，結果尿液中並無甲基安非他命反應，可證抗
    告人並未吸食安非他命，(三)抗告人目前仍於國立台中商業專科學校附設商補校就
    讀，足證抗告人專心向學，無吸食安非他命之可能，原裁定將抗告人送觀察、勒
    戒，實無理由，且會對抗告人課業造成影響，實屬不當等語，指摘原裁定不當，
    爰依法提起抗告云云
二、按犯毒品危害防制條例第十條之罪者（即施用第一級及第二級毒品），檢察官應
    先將被告送勒戒處所觀察、勒戒，其期間不得逾一月。經觀察、勒戒後，無繼續
    施用毒品傾向者，應由檢察官為不起訴處分；有繼續施用毒品之傾向者，由檢察
    官聲請法院裁定令入戒治處所施以強制戒治，其期間為一年，毒品危害防制條例
    第二十條第一、二項、分別定有明文。
三、經查：(一)甲基安非他命經口服投與後約百分之七十於二十四小時內自尿中排出，
    約百分之九十於九十六小時內自尿中排出，甲基安非他命存留體內之時間距採尿
    時間最長不超過四日，此有行政院衛生署藥物食品檢驗局八十一年二月八日八一
    藥檢壹字第００一一五六號函在卷足參。今抗告人雖事後即八十九年十二月四日
    於第一檢驗院再度檢驗，結果尿液中並無甲基安非他命反應，惟參照前開說明，
    該檢驗報告只能證明抗告人於八十九年十二月四日前九十六小時內無施用第二級
    毒品安非他命情事，尚不足資為抗告人於八十九年十月二十六日之前四日內無施
    用安非他命犯行之證明，(二)次按，依毒品危害防制條例第二十條第一、二項規定
    之內容可知，裁定觀察、勒戒之目的，乃係在查明有無繼續施用毒品之傾向，且
    此為強制規定，法院並無斟酌餘地。抗告意旨雖辯稱所送檢尿液或檢驗過程有誤
    ，或因抗告人吸二手煙或於不知情之情況下誤吸食所造成，致檢驗結果與事實不
    符，況縱有吸食一次安非安命之情事，但因事後其尿液中已無安非他陽性反應，
    足證抗告人並未成癮，自無勒戒必要云云等語，惟查抗告人雖否認有施用第二級
    毒品安非他命之情事，但將查獲時採集自抗告人之尿液送驗結果，呈甲基安非他
    命陽性反應，有台中市衛生局尿液檢驗成績書一紙可稽，揆諸毒品危害防制條例
    第二十條第一、二項之規定，法院即應裁定將抗告人送觀察、勒戒，並無審酌之
    餘地。抗告人既因檢驗結果，足資認定有施用第二級毒品安非他命之犯行，原審
    因而裁定應先予送勒戒處所觀察、勒戒，即無不合。抗告人抗告意旨否認吸食，
    為無理由，應予駁回。
四、據上論斷，應依刑事訴訟法第四百十二條，裁定如主文。
中       華       民       國   九  十    年     三      月   二十三    日
                                臺灣高等法院臺中分院刑事第四庭
              審判長法  官  洪  耀  宗
                                            法  官  劉  登  俊
                                            法  官  吳  重  政
右正本證明與原本無異。
不得再抗告。
                                            書記官  林  育  德
中       華       民       國   九  十    年     三      月   二十三    日
                                                                        Ｋ


司法院資訊處製作；財團法人民間司法改革基金會備份。
